# 请教陈版处置子公司后应收款项账龄不勾稽

提问人：aaabbbaabb 时间：2022-02-21 23:03:17
请问陈版主，之前集团下有子公司长账龄（2-3年）大额其他应收款。那本年处置子公司的话，原来的账龄是应该是2-3年还是一年以内呢？
如果返出2-3年的话的大额应收款项的话，又可能会导致报表列示的账龄不勾稽。
感谢！

回答人：chenyiwei
账龄分析的目的是评估债权的可收回金额。就主帖信息而言，其账龄应从该笔款项的最初发生日开始计算，即 2 ～ 3 年。